# 新收入准则下的合同资产、应收账款如何运用减值矩阵模型

提问人：Byron12480 时间：2020-06-23 11:12:15
求助陈版主，关于合同资产和应收账款运用减值矩阵模型计提减值准备疑问
11 、北注协专家提示 20202020 年年 33 号，如合同约定收款日与计算账龄所依据的交易确认日显著不一致的应收款项和租赁应收款，在此情况下采用逾期作为基础的减值矩阵模型可能是恰当的。 (1)、如果采用逾期，合同资产是否均为未逾期，应收账款逾期起算是否为合同约定收款日？(2)、如果不采用逾期，直接采用账龄，则合同资产的账龄如何划分,应收账款的账龄如何划分(是合同资产账龄的延续还是从取得无条件收款权日重新计算)?

回答人：chenyiwei
1 、合同资产通常均为未逾期，应收账款逾期起算日为合同约定收款期限届满之日的次日。
2 、简单地依据发生额为基础的账龄进行迁徙测算并不合适，尤其是涉及合同资产，以及合同约定的收款日距离收入确认的时间间隔较长的情况下（不论是否单独考虑其中的重大融资成分）。如果一定要从发生日起算账龄，则你说的两种做法均有合理性，但通常理解采用“合同资产+应收账款”作为一个整体延续计算更合理。

提问人：MPACC10 时间：2020-07-06 15:30:00
请教陈老师：
合同资产减值损失应在哪个科目核算？
财政部 14 号收入准则指南及 22 号准则相互矛盾，具体如下：
收入准则指南P10 合同资产减值准备 科目中描述“合同资产发生减值的，应按减计的金融，借：资产减值损失，带本科目”
22 号准则 46 条 以预期信用损失为基础对合同资产进行减值会计处理并确认减值准备。
22 号准则指南P15 信用减值损失 本科目核算企业计提本准则要求的各项金融工具的减值损失形成的预期信用损失。
22 号准则第三条规范了金融资产的定义，根据该表述合同资产应属于金融资产。
两个准则中分别规定子资产减值损失及信用减值损失合同，原则上应以 22 号准则为准，即收入准则合同资产减值准备的地方出现了错误。

回答人：chenyiwei
目前一般认为是确认为“资产减值损失”。